【裁判字號】    99,毒抗,194
【裁判日期】    990628
【裁判案由】    毒品危害防制條例
【裁判全文】
臺灣高等法院刑事裁定                 99年度毒抗字第194號
抗  告  人
即  被  告  甲○○
上列抗告人即被告因違反毒品危害防制條例案件，不服臺灣桃園
地方法院99年度毒聲字第524 號，中華民國99年5 月31日所為令
入勒戒處所觀察、勒戒之裁定（聲請案號：臺灣桃園地方法院檢
察署99年度毒偵字第1960號），提起抗告，本院裁定如下：
    主  文
抗告駁回。
    理  由
一、按甲基安非他命為毒品危害防制條例第2 條第2 項第2 款所
    規定之第二級毒品，又犯該條例第10條之施用第二級毒品罪
    者，檢察官應聲請法院裁定，令被告入勒戒處所觀察、勒戒
    ，其期間不得逾2 月，同條例第20條第1 項定有明文。
二、經查，本件抗告人即被告甲○○（簡稱被告）未曾因施用毒
    品案件經送觀察、勒戒，有本院被告前案紀錄表在卷可按。
    又被告基於施用第二級毒品甲基安非他命之犯意，於民國99
    年4 月10日下午4 時許，在桃園縣中壢市○○○路73巷27號
    住處，施用第二級毒品甲基安非他命，嗣於99年4 月13日下
    午3 時45分許，在上址為警查獲之事實，業據被告於警詢、
    偵訊中坦承不諱，且其於99年4 月13日為警採集之尿液檢體
    ，經送請臺灣檢驗科技股份有限公司以氣相層析質譜分析法
    為確認分析，而被告上開尿液檢驗結果，經判定為安非他命
    類陽性反應，此有臺灣檢驗科技股份有限公司出具之濫用藥
    物檢驗報告及桃園縣政府警察局中壢分局檢體監管紀錄表各
    1 紙附卷可稽（參偵查影卷第39頁、第40頁），被告上開自
    白核與事實相符，足徵被告確有於99年4 月10日下午4 時許
    施用第二級毒品甲基安非他命之情事，其施用第二級毒品甲
    基安非他命之犯行，堪以認定。
三、原審依毒品危害防制條例第20條第1 項、觀察勒戒處分執行
    條例第3 條第1 項、第2 項之規定，裁定被告施用第二級毒
    品，應送勒戒處所觀察、勒戒，其期間不得逾2 月，經核認
    事用法均無不合。被告抗告意旨以：被告原從93年5 月4 日
    起即未施用安非他命，但99年4 月13日因被告與家人意見不
    合，加以被告心臟也不好，故一時想不開，才會施用安非他
    命；從99年4 月14日起，被告已向毒品說不，被告願向鈞院
    保證，爾後如有再犯，被告願受法律之制裁，被告亦願隨時
    接受檢驗，以證明被告悔過之真心，爰請予被告改過自新之
    機會云云，指摘原裁定不當。惟查，觀察、勒戒係針對受處
    分人將來之危險所為預防、矯治措施之保安處分，以達教化
    與治療之目的，可謂刑罰之補充制度，毒品危害防制條例本
    身所規定之觀察、勒戒及強制戒治等保安處分，雖兼具自由
    刑之性質，卻有刑罰不可替代之教化治療作用，且觀察、勒
    戒既屬用以矯治、預防受處分人反社會性格，而具社會保安
    功能之保安處分，當無因受處分人之個人或家庭因素而免予
    執行之理。本件被告未曾因施用毒品案件經送觀察、勒戒，
    且確有前揭施用毒品行為等情，業如前述，自有予以矯治並
    預防其將來繼續施用之必要性，應令入勒戒處所施以觀察、
    勒戒；又毒品危害防制條例第20條第1 項規定係法定之強制
    處分程序，並無裁量餘地，是被告抗告意旨執其個人因素，
    請求免予執行觀察、勒戒云云，均屬無據。本件抗告為無理
    由，應予駁回。
據上論結，應依刑事訴訟法第412 條，裁定如主文。
中    華    民    國    99    年    6     月    28    日
                  刑事第十九庭  審判長法  官  鄧振球
                                      法  官  彭幸鳴
                                      法  官  潘翠雪
以上正本證明與原本無異。
不得再抗告。
                                      書記官  朱家賢
中    華    民    國    99    年    6     月    29    日

司法院資訊處製作；財團法人民間司法改革基金會備份。
